臺灣高雄地方法院刑事附帶民事訴訟判決
原　　　告　法商克麗絲汀迪奧高巧股份有限公司
　　　　　　德商阿迪達斯公司
共同訴訟代
理人暨送達
代收人　　　唐朝智慧財產有限公司
法定代理人　李子為
複　代理人　李穎甄
被　　　告　楊金海
　　　　　　林健福
上列原告因被告違反商標法案件（案號：本院民國100 年度智簡
字第165 號），提起刑事附帶民事訴訟，請求損害賠償，本院判
決如下：
    主  文
被告應連帶給付原告法商克麗絲汀迪奧高巧股份有限公司新臺幣
柒萬貳仟元、德商阿迪達斯公司新臺幣壹萬貳仟元，及被告楊金
海部分自民國一百年九月十日起、被告林健福部分自民國一百年
十一月二十四日起，均至清償日止，按週年利率百分之五計算之
利息。
被告應連帶負擔費用，將本件刑事附帶民事訴訟判決書之標題、
案號、當事人、案由及主文之內容，按既有格式，以細明體八號
字體，及至少以十五公分乘以二十四公分之版面，登載於本案判
決確定後最近期中國時報、聯合報、旺報或蘋果日報四報任一報
之全國版或發行範圍涵蓋高雄市之地方版任一版壹日。
原告其餘之訴駁回。
本判決第一項得假執行。
原告其餘之假執行聲請駁回。
    事  實  及  理  由
一、本件原告（兼指2 位原告，如係個別指涉則予指明之，以下
    關於被告之表述方式同）均為外國法人，故本件在性質上係
    屬涉外民事事件，惟原告既係主張被告在我國境內從事侵害
    原告前依我國商標法申請註冊且現仍屬專用期間之商標，基
    於我國既為WTO 會員，依TRIPS 協定，就商標之保護乃係採
    取「屬地原則」，則本件自以我國法院具有國際管轄權，且
    應適用中華民國法律為裁判之準據法，核先敘明。
二、原告主張：
  (一)原告法商克麗絲汀迪奧高巧股份有限公司（下稱迪奧公司）
    係世界知名國際精品品牌公司，而德商阿迪達斯公司（下稱
    阿迪達斯公司）則係世界知名運動品牌公司，且均深受消費
    者喜愛。而原告迪奧公司之「Christian Dior」及圖商標，
    及原告阿迪達斯公司之「adidas」及圖商標，業已向我國商
    標主管機關登記核准，註冊號數乃分別為00000000（亦即「
    Dior」及圖商標，下稱前述「Dior」商標）、00000000（即
    「adidas」及圖商標，下稱前述「adidas」商標），而依法
    取得商標專用權。
  (二)被告明知前述「Dior」商標、「adidas」商標，分別係原告
    迪奧公司、阿迪達斯公司依法申請註冊登記取得商標專用權
    ，任何人未經商標權人之同意或授權，不得於同一商品，使
    用相同或近似之註冊商標。詎被告竟意圖不法利益，共同自
    民國99年8 月間某日起，推由被告楊金海在高雄市○○區○
    ○路31號，購入未得原告迪奧公司、阿迪達斯公司同意之仿
    冒眼鏡一批，再推由被告林健福於99年9 月11日，在高雄市
    ○○區○○路、十全路口之跳蚤市場攤位（下稱前述攤位）
    ，陳列、販售之，嗣於同日11時55分許，為警在前述攤位執
    行搜索查獲，始悉全情，而被告前述違反商標法之刑事案件
    ，業經繫屬法院審理在案，爰依刑事訴訟法第487 條規定對
    被告提出附帶民事訴訟。
  (三)以被告自陳產品零售單價新臺幣（下同）600 至1000元之平
    均值，亦即800 元計算，並考量查扣之仿冒商標商品數量、
    被告犯後態度不佳毫無悔意，及商標侵權行為具有長期反覆
    之性質，暨本次遭侵害之商標均係世界知名商標等因素，爰
    依商標法第63條第1 項前段對被告請求損害賠償，並均依商
    標法第63條第1 項第3 款規定，各以500 倍計算損害賠償金
    額，故被告應連貸給付分別賠付原告迪奧公司、阿迪達斯公
    司各40萬元。
  (四)原告因此聲明：
    1.被告應連帶給付原告迪奧公司40萬元，並自起訴狀繕本送
      達之翌日（即被告楊金海部分為100 年9 月10日、被告林
      健福部分為100 年11月24日）起至清償日止，按週年利率
      百分之5 計算之利息。
    2.被告應連帶給付原告阿迪達斯公司40萬元，並自起訴狀繕
      本送達之翌日（即被告楊金海部分為100 年9 月10日、被
      告林健福部分為100 年11月24日）起至清償日止，按週年
      利率百分之5 計算之利息。
    3.被告應連帶負擔費用，將侵害原告商標權情事之刑事附帶
      民事訴訟判決內容全部刊載在中國時報、聯合報、旺報、
      蘋果日報全國版面之首頁刊登1 日。
    4.前述第1 、2 項聲明請准供擔保宣告假執行。
    5.訴訟費用由被告負擔。
三、被告楊金海則以：被告林健福負責看顧、販賣之仿冒眼鏡，
    是案外人李昀曉所陳列並雇用被告林健福對外販售者，與被
    告楊金海全然無關等語置辯。另被告林健福則辯稱：被告林
    健福只是為圖溫飽受雇於被告楊金海而依其指示顧攤及對外
    販賣眼鏡等物，並不知道該等眼鏡之真偽，也未想過該等眼
    鏡竟是仿冒商標商品云云。均一致聲明求為判決：駁回原告
    之訴。
四、按附帶民事訴訟之判決，應以刑事訴訟判決所認定之事實為
    據，刑事訴訟法第500 條前段定有明文。本件原告關於之被
    告共同陳列、販賣仿冒前述「Dior」商標、「adidas」商標
    眼鏡等主張，經本院踐行刑事訴訟程序審理後，以100 年度
    智簡字第165 號刑事判決認定如下：被告楊金海明知前述「
    Dior」商標、「adidas」商標，分別係原告迪奧公司、阿迪
    達斯公司向我國經濟部中央標準局（或該局改制之經濟部智
    慧財產局）申請註冊，於專用期限內，就眼鏡、太陽眼鏡等
    專用項目，取得商標專用權之圖樣，且現均仍在商標專用期
    限內，任何人未經商標權人之同意或授權，不得於同一商品
    ，使用相同或近似之註冊商標。竟意圖營利，基於販賣之集
    合犯意，以日薪200 元之代價，雇用同具犯意聯絡之被告林
    健福，自99年8 月間某日起至同年9 月11日止之每週六、日
    9 時至17時，俱在前述攤位，陳列被告楊金海透過不詳管道
    所購入，未得原告迪奧公司、阿迪達斯公司同意之仿冒眼鏡
    一批，並以每支600  元至1000元（亦即平均零售單價為800
    元）不等之代價，對外販賣予不特定之人，從中賺取價差牟
    利。嗣於99年9 月11日11時55分許，為警在前述攤位執行搜
    索查獲，並當場扣得仿冒前述「Dior」商標之眼鏡6 支、仿
    前述冒「adidas」商標之眼鏡1 支，本院並依刑法第28條、
    商標法第82條共同非法販賣侵害商標權之商品罪（又商標法
    雖於100 年6 月29日經總統華總一義字第10000136171 號令
    修正公布全文111 條，惟該次修正公布全文之施行日期應由
    行政院定之，而行政院迄未定施行日期，是以100 年6 月29
    日修正公布之條文尚未生效，現行有效之商標法猶係92年5
    月28日修正公布全文之商標法，下述未特別指名之商標法均
    同），判處被告楊金海有期徒刑4 月、被告林健福有期徒刑
    2 月在案，有該判決在卷可稽，自堪信為真實。
五、又按商標權人對於侵害其商標權者，得請求損害賠償；商標
    權人請求損害賠償時，得就查獲侵害商標權商品之零售單價
    500 倍至1500倍之金額請求賠償，但所查獲商品超過1500件
    時，以其總價定賠償金額；前項賠償金額顯不相當者，法院
    得予酌減之，商標法第61條第1 項前段、第63條第1 項第3
    款、第2 項分別定有明文。經查：
  (一)就原告迪奧公司部分，其雖以平均零售單價800 元之500 倍
    計算所受損害，而請求40萬元之損害賠償金，然被告遭查獲
    之仿冒前述「Dior」商標之眼鏡既為6 支，已如前述，數量
    顯非甚鉅，再參酌被告侵害商標權之期間，及被告固係以擺
    攤方式侵害商標權，惟營業期間乃為每週六、日，且該攤位
    內除展售仿冒商標眼鏡外，尚同時展售其他商品，及該攤位
    乃係位於在高雄市知名之跳蚤市場內等本件商標權侵害情狀
    ，暨於100 年6 月29日修正公布之商標法雖未施行，然該次
    修正「刪除『原告得請求至少以侵害商標權商品零售單價
    500 倍』計算損害賠償金」規定所揭櫫之理由（法理）：「
    將現行條文之最低損害賠償即單價500 倍部分刪除，由法官
    依侵權行為事實之個案為裁量，以免實際侵權程度輕微，仍
    以零售單價500 倍之金額計算損害賠償額，而有失公平」，
    若允准原告迪奧公司請求40萬元之賠償金額，顯不相當而有
    失公平，爰依商標法第63條第2 項規定，酌減至7 萬2000元
    （即零售單價之90倍），始屬妥當，原告迪奧公司逾此數額
    之請求，即屬無據。
  (二)就原告阿迪達斯公司部分，其固亦主張以平均零售單價800
    元之500 倍計算所受損害，而請求40萬元之損害賠償金，然
    被告遭查獲之仿冒前述「adidas」商標之眼鏡僅有1 支，亦
    如前述，數量及實際侵權程度均屬輕微，再參酌前已敘明之
    本件商標權侵害情狀及100 年商標法修正案所揭櫫之理由（
    法理），若允准原告阿迪達斯公司請求40萬元之賠償金額，
    顯不相當，爰依商標法第63條第2 項規定，酌減至1 萬2000
    元（即零售單價之15倍），始為適當，原告阿迪達斯公司逾
    此數額之請求，即屬無據。
  (三)又給付無確定期限者，債務人於債權人得請求給付時，經其
    催告而未為給付，自受催告時起，負遲延責任；遲延之債務
    ，以支付金錢為標的者，債權人得請求依法定利率計算之遲
    延利息，民法第229 條第2 項、第233 條第1 項前段分別定
    有明文。本件損害賠償之訴，在性質上尚乏由兩造事先約明
    給付期限之可能，從而原告請求被告給付自刑事附帶民事訴
    訟起訴狀繕本送達翌日，即被告楊金海部分自100 年9 月10
    日起、被告林健福部分自100 年11月24日起，均至清償日止
    ，按週年利率百分之5 計算之利息，係屬有據。
六、末按商標權人得請求由侵害商標權者負擔費用，將侵害商標
    情事之判決書內容全部或一部登載於新聞紙，商標法第64條
    亦有明文。查本件為警查扣之仿冒前述「Dior」商標、「ad
    idas」商標之眼鏡品質低劣，有鑑定證明書可按，亦即被告
    非僅攀附原告之商標，且已害及原告之商標商譽（業務上信
    譽），從而自得原告請求經由將判決書內容登載於新聞紙之
    方式，以回復商標商譽（業務上信譽）。至於登載之範圍、
    方法如何為適當？本院茲亦斟酌被告侵害商標權之期間，及
    被告係以在高雄市知名、每逢週六、日始營業之跳蚤市場內
    設立單一攤位之經營模式侵害商標權，且該攤位內除展售仿
    冒商標眼鏡外，尚同時展售其他商品等本件商標權侵害情狀
    ，因認原告請求被告連帶負擔費用之登報請求，於「將本件
    刑事附帶民事訴訟判決書之標題、案號、當事人、案由及主
    文之內容，按既有格式，以細明體8 號字體，及至少以15公
    分乘以24公分之版面（為避免本院規定之版面，異於新聞紙
    業界之一般廣告刊登方式，致登報費用過高，甚或造成新聞
    紙業界之編輯困難，本院只限定最小之應登載版面，即相當
    於四分之一版面），刊載於本案判決確定後最近期中國時報
    、聯合報、旺報或蘋果日報4 報任一報之全國版或發行範圍
    涵蓋高雄市之地方版任一版1 日」之範圍內，應為商標權人
    請求為回復商標商譽之必要處分，應予准許，原告逾此範圍
    之請求，則經核尚無必要，不能准許。
七、綜上，原告依商標法第61條第1 項、第63條第1 項第3 款、
    第64條規定，請求被告應連帶給付原告迪奧公司7 萬2000元
    、原告阿迪達斯公司1  萬2000元，及被告楊金海部分自100
    年9 月10日起、被告林健福部分自100 年11月24日起，均至
    清償日止，按週年利率百分之5 計算之利息，暨被告應連帶
    負擔費用，將本件刑事附帶民事訴訟判決書之標題、案號、
    當事人、案由及主文之內容，按既有格式，以細明體8 號字
    體，及至少以15公分乘以24公分之版面，刊載於本案判決確
    定後最近期中國時報、聯合報、旺報或蘋果日報4 報任一報
    之全國版或發行範圍涵蓋高雄市之地方版任一版1 日，均屬
    有理由，應予准許。原告之其餘請求，尚屬無據，應予駁回
    。
八、末按民事訴訟法關於假執行之規定，於附帶民事訴訟準用之
    ；而所命給付之金額或價額未逾50萬元之判決，應依職權宣
    告假執行，刑事訴訟法第491 條第10款、民事訴訟法第389
    條第1 項第5 款分別定有明文。本案命被告給付金錢之部分
    ，既未逾50萬元，自應依職權宣告假執行；惟原告請求經駁
    回部分，其假執行之聲請已失所附麗，自應併予駁回。另本
    件係刑事附帶民事訴訟事件，依刑事訴訟法第505 條第2 項
    規定，免納裁判費用，且訴訟費用並未在刑事訴訟法第491
    條準用之列，亦毋庸命當事人負擔，併此敘明。
據上論結，本件原告之訴為一部有理由，一部無理由，應依智慧
財產案件審理法第27條第2 項、第29條，刑事訴訟法第502 條第
1 項、第2 項、第491 條第10款，民事訴訟法第389 條第1 項第
5 款，判決如主文。
中    華    民    國   100    年    12    月    26    日
                  高雄簡易庭  法  官  莊珮吟
以上正本證明與原本無異。
如不服本判決（刑事附帶民事訴訟判決）應於收受判決後10日內
向本院提出上訴書狀。兩造均可單獨就本判決（刑事附帶民事訴
訟判決）提起上訴，惟被告亦可一併就刑事判決提出上訴「切勿
逕送上級法院」。
中    華    民    國   100    年    12    月    26    日
                              書記官  鍾淑美